【裁判字號】    97,易,4082
【裁判日期】    971219
【裁判案由】    竊盜
【裁判全文】
臺灣臺中地方法院刑事判決              97年度易字第4082號
公  訴  人  臺灣臺中地方法院檢察署檢察官
被      告  乙○○
                    （現另案羈押在臺灣臺中看守所）
上列被告因竊盜案件，經檢察官提起公訴（97年度偵緝字第2050
號），本院判決如下：
    主    文
乙○○攜帶兇器，毀越安全設備竊盜，累犯，處有期徒刑拾月。
    犯罪事實
一、乙○○前於民國93年間，因犯竊盜罪，經本院以93年度易緝
    字第539號判處有期徒刑1年2月確定；於93年間，因犯贓物
    罪，經本院以93年度易緝字第540號判處有期徒刑4月確定；
    於94年間，因犯藏匿人犯罪，經本院以94年度中簡字第2462
    號判處拘役30日確定；於95年間，因犯竊盜罪，經本院以95
    年度易字第627號判處有期徒刑1年確定。上揭案件經本院裁
    定減刑及定應執行刑為有期徒刑1年2月、拘役15日，於96年
    7月30日執行完畢。詎仍不知悔改，基於意圖為自己不法所
    有之犯意，於97年4月13日上午某時，攜帶其所有客觀上具
    有危險性，足供兇器使用之一字型螺絲起子1支（未扣案）
    ，至甲○○位在臺中市○○區○道街388號之住處，自隔壁
    空屋爬上頂樓，再從頂樓爬至甲○○上開住處2樓臥房外，
    持上開螺絲起子撬破該處臥房外之窗戶玻璃後，侵入屋內竊
    取甲○○所有之鑽戒1只【價值新臺幣（下同）2萬元】、金
    戒指1只（價值3000元）、神明金牌1面（價值5000元）、現
    金5000元等物。得手後逃逸，除將現金花用殆盡外，其餘財
    物則交由不知情之友人變賣，得款6000元。嗣甲○○發現屋
    內財物失竊報警，經警在現場採得血跡送DNA鑑驗，發現與
    乙○○之DNA-STR 型別相符而查獲。
二、案經臺中市警察局第五分局報告臺灣臺中地方法院檢察署檢
    察官偵查起訴。
    理    由
一、上開犯罪事實，業據被告於偵查及本院審理時坦承不諱，核
    與證人即被害人甲○○於警詢中所指訴之情節相符，並有臺
    中市警察局第五分局現場勘察報告、內政部警政署刑事警察
    局97年6月2日刑醫字第0970060780號鑑驗書各乙份、現場採
    證相片6張在卷可參，足認被告自白確與事實相符，從而本
    件事證明確，被告犯行洵堪認定，應依法論科。
二、按刑法第321條第1項第3款之攜帶兇器竊盜罪，係以行為人
    攜帶兇器竊盜為其加重條件，此所謂兇器，其種類並無限制
    ，凡客觀上足對人之生命、身體、安全構成威脅，具有危險
    性之兇器均屬之，且祇須行竊時攜帶此種具有危險性之凶器
    為已足，並不以攜帶之初有行兇之意圖為必要，最高法院79
    年臺上字第5253號著有判例可參。查被告行竊時，所持之一
    字起子為鐵製，業據被告自承在卷，依社會通念，自係客觀
    上足以殺傷人之生命、身體，而具有危險性之兇器無訛。次
    按刑法第321條第1項第2款規定，將「門扇」、「牆垣」、
    「其他安全設備」並列。則所謂「門扇」專指門戶而言，應
    指分隔住宅或建築物內外之出入口大門而言。而所謂「其他
    安全設備」，指門扇、牆垣以外，依通常觀念足認防盜之一
    切設備而言，如電網、窗戶等是。至於建築物內部諸門，不
    論各辦公室門、房間門、廚房門，則應認係「其他安全設備
    」。被告在被害人住處，以螺絲起子撬壞該建築物之窗戶玻
    璃，自屬毀壞安全設備，故核被告所為，係犯刑法第321條
    第1項第2款、第3款之攜帶兇器，毀越安全設備竊盜罪。被
    告前於93年間，因犯竊盜罪，經本院以93年度易緝字第539
    號判處有期徒刑1年2月確定；於93年間，因犯贓物罪，經本
    院以93年度易緝字第540號判處有期徒刑4月確定；於94年間
    ，因犯藏匿人犯罪，經本院以94年度中簡字第2462號判處拘
    役30日確定；於95年間，因犯竊盜罪，經本院以95年度易字
    第627號判處有期徒刑1年確定。上揭案件經本院裁定減刑及
    定應執行刑為有期徒刑1年2月、拘役15日，於96年7月30 日
    執行完畢，有臺灣臺中地方法院檢察署刑案資料查註紀錄表
    及臺灣高等法院被告全國前案紀錄表各一份在卷足憑，其於
    有期徒刑執行完畢後5年以內，故意再犯本件有期徒刑以上
    之罪，為累犯，應依刑法第47條第1項之規定，加重其刑。
    爰審酌被告有上述前科素行，猶不知悔悟，正值青壯之年，
    卻不思以正途賺取所需，竟為竊盜行為，行為殊不可取，惟
    犯後尚能坦承犯行，及其犯罪之動機、目的、手段等一切情
    狀，量處如主文所示之刑，以資懲儆。至被告所有，用以為
    本件竊盜犯行所用之一字型螺絲起子1支，因未據扣案，且
    被告於本院審理時陳稱，該起子已遺失等語，為免日後執行
    困難，爰不為沒收之諭知。
據上論斷，應依刑事訴訟法第299條第1項前段、第284條之1，刑
法第321條第1項第2款、第3款、第47條第1項，判決如主文。
中    華    民    國    97    年    12    月    19    日
                        臺灣臺中地方法院刑事第五庭
                            法  官  劉麗瑛
以上正本證明與原本無異。
如不服本判決應於收受判決後10日內向本院提出上訴書狀，並應
敘述具體理由；其未敘述上訴理由者，應於上訴期間屆滿後20日
內向本院補提理由書（均須按他造當事人之人數附繕本）「切勿
逕送上級法院」。
                            書記官  王玟
中    華    民    國    97    年    12    月    19    日
附錄論罪科刑法條
中華民國刑法第321條
犯竊盜罪而有左列情形之一者，處六月以上、五年以下有期徒刑
：
一、於夜間侵入住宅或有人居住之建築物、船艦或隱匿其內而犯
    之者。
二、毀越門扇、牆垣或其他安全設備而犯之者。
三、攜帶兇器而犯之者。
四、結夥三人以上而犯之者。
五、乘火災、水災或其他災害之際而犯之者。
六、在車站或埠頭而犯之者。
前項之未遂犯罰之。


司法院資訊處製作；財團法人民間司法改革基金會備份。
